臺灣新北地方法院刑事裁定
111年度聲字第2299號
聲  請  人  臺灣新北地方檢察署檢察官
受  刑  人  張慶宏



上列聲請人因受刑人數罪併罰有二裁判以上，聲請定其應執行之
刑（聲請案號：臺灣新北地方檢察署111年度執聲字第1586號）
，本院裁定如下：
    主  文
甲○○犯如附表所示各罪，所處如附表所示之刑，有期徒刑部分應
執行有期徒刑柒年拾月。
    理  由
一、聲請意旨略以：受刑人甲○○因違反槍砲彈藥刀械管制條例等
    案件，先後經判決確定如附表，應依刑法第53條及第51條第
    5款規定，定其應執行之刑，爰依刑事訴訟法第477條第1項
    聲請裁定等語。
二、按裁判確定前犯數罪者，併合處罰之；數罪併罰，分別宣告
    其罪之刑，其宣告多數有期徒刑者，於各刑中之最長期以上
    ，各刑合併之刑期以下，定其刑期，但不得逾30年，刑法第
    50條第1項前段、第51條第5款定有明文。考其立法意旨，除
    在於緩和多數刑罰合併執行所造成之苛酷外，更避免責任非
    難之重複，蓋刑罰之科處，不僅在於懲罰犯罪行為，更重在
    矯治犯罪行為人、提升其規範意識，及回復社會對於法律規
    範之信賴，是應併合處罰之複數刑罰倘一律合併執行，將造
    成責任非難之效果重複滿足、邊際效應遞減之不當效果，甚
    至有違責任主義，故採行加重單一刑主義，以期責罰相當。
    是法院就應併合處罰之數個刑罰宣告定其應執行刑時，不僅
    應遵守上開所定「以宣告各刑中之最長期為下限，各刑合併
    之刑期為上限，但最長不得逾30年」之外部界限，更應受不
    得明顯違反公平正義、法律秩序理念及目的之規範。具體而
    言，於併合處罰，其執行刑之酌定，應視行為人所犯數罪之
    犯罪類型而定，即倘行為人所犯數罪屬相同之犯罪類型者（
    如複數竊盜、施用或販賣毒品等），於併合處罰時，其責任
    非難重複之程度較高，自應酌定較低之應執行刑；然行為人
    所犯數罪雖屬相同之犯罪類型，但所侵犯者為具有不可替代
    性、不可回復性之個人法益（如殺人、妨害性自主），於併
    合處罰時，其責任非難重複之程度則較低，而可酌定較高之
    應執行刑；另行為人所犯數罪非惟犯罪類型，且其行為態樣
    、手段、動機均相似者，於併合處罰時其責任非難重複之程
    度更高，更應酌定較低之應執行刑；反之，行為人所犯數罪
    各屬不同之犯罪類型者，於併合處罰時其責任非難重複之程
    度最低，當可酌定較高之應執行刑。至個別犯罪之犯罪情節
    或對於社會之影響、行為人之品性、智識、生活狀況或前科
    情形等，除前述用以判斷各個犯罪之犯罪類型、法益侵害種
    類、犯罪行為態樣、手段、動機是否相同、相似，以避免責
    任非難過度重複者外，乃個別犯罪量處刑罰時即已斟酌在內
    ，要非定應執行刑時所應再行斟酌者。
三、經查，受刑人犯如附表所示10罪，經判處如附表所示之刑，
    且該10罪均於附表編號1裁判確定前所犯，有臺灣高等法院
    被告前案紀錄表及該等判決書各1份附卷可憑。又附表編號1
    至4、6至10所示之罪所處之刑雖不得易科罰金，而附表編號
    5所示之罪所處之刑則得易科罰金，惟受刑人既於執行中請
    求檢察官聲請定應執行刑，有受刑人出具之定刑聲請切結書
    1份在卷可稽，是檢察官聲請就上開10罪所處之刑定其應執
    行之刑，於法即無不合，應予准許。至聲請書附表編號5「
    宣告刑」欄所示宣告刑，漏載「如易科罰金，以新臺幣1,00
    0元折算1日」；附表編號3、10「宣告刑」欄所示宣告刑，
    漏載「罰金如易服勞役，以新臺幣1,000元折算1日」，爰均
    更正如各該欄位所示，附此敘明。
四、附表編號1至2、4至9所示8罪均屬毒品相關犯罪（除附表編
    號5、9所示之罪分別為施用第二級毒品罪及持有第二級毒品
    純質淨重二十公克以上罪外，其餘6罪均為施用第一級毒品
    罪），其犯罪之動機、目的、類型、行為態樣及手段相仿；
    而附表編號3、10所示2罪則均係犯非法持有可發射子彈具殺
    傷力之改造手槍罪，其犯罪之動機、目的、類型、行為態樣
    及手段亦屬雷同，上開各罪所侵害者復均非具有不可替代性
    、不可回復性之個人法益，責任非難重複之程度較高，應可
    酌定較低之應執行刑；另審酌附表編號1至9所示9罪業經臺
    灣高等法院以110年度抗字第874號裁定時審酌上情，定應執
    行刑為有期徒刑5年9月，爰再就上揭10罪為整體之非難評價
    後，並參酌受刑人之意見（見臺灣新北地方檢察署〈下稱新
    北地檢署〉111年度執聲字第1586號卷所附定刑聲請切結書）
    後，定其應執行之刑如主文所示。
五、至附表編號3、10所示之罪所處之刑雖皆有併科罰金，然觀
    諸新北地檢署檢察官聲請書所載，檢察官係依刑法第51條第
    5款規定，聲請就宣告多數有期徒刑部分定其應執行刑，並
    未就罰金刑部分一併聲請之，嗣經本院書記官聯繫新北地檢
    署執行科確認本件聲請定應執行刑之範圍後，亦經該署復以
    檢察官未就附表編號3、10所示罰金刑部分聲請定應執行刑
    ，此有本院公務電話紀錄表1紙存卷可佐，是此部分既未經
    檢察官聲請合併定其應執行刑，自非本件定應執行刑之範圍
    ，末予敘明。
六、據上論斷，應依刑事訴訟法第477條第1項，刑法第50條第2 
    項、第53條、第51條第5款，裁定如主文。
中　　華　　民　　國　　111 　年　　9 　　月　　13　　日
                  刑事第十一庭  法　官  郭峻豪
上列正本證明與原本無異。
如不服本裁定，應於裁定送達後五日內敘明抗告理由，向本院提
出抗告狀。
                                書記官  方志淵
中　　華　　民　　國　　111 　年　　9 　　月　　15　　日
【附表】
 編          號           1          2          3  罪          名  施用第一級毒品罪 施用第一級毒品罪 非法持有可發射子彈具殺傷力之改造手槍罪  宣    告    刑  有期徒刑8月 有期徒刑8月 有期徒刑3年6月，併科罰金新台幣3萬元，罰金如易服勞役，以新臺幣1,000元折算1日  犯  罪  日  期  108年1月29日20時許 108年8月21日9時許 94年1月間某時起至108年1月29日22時35分止  偵查(自訴)機關  年  度  案  號  新北地檢108年度毒偵字第1089號、108年度偵字第17532號 新北地檢108年度毒偵字第5097號 新北地檢108年度偵字第5451號 最  後  事實審 法    院 臺灣新北地方法院 臺灣新北地方法院 臺灣高等法院  案    號 108年度審訴字第1357號 108年度審訴字第1988號 108年度上訴字第4146號  判決日期 108年12月26日 108年12月26日 109年3月31日 確  定  判  決 法    院 臺灣新北地方法院 臺灣新北地方法院 臺灣高等法院  案    號 108年度審訴字第1357號 108年度審訴字第1988號 108年度上訴字第4146號  判    決 確定日期 109年2月11日 109年2月12日 109年5月1日 

 編          號  4 5 6  罪          名  施用第一級毒品罪 施用第二級毒品罪 施用第一級毒品罪  宣    告    刑  有期徒刑8月 有期徒刑4月，如易科罰金，以新臺幣1,000元折算1日 有期徒刑8月  犯  罪  日  期  108年6月5日5時至6時許 108年6月5日5時至6時許 108年7月30日22時許  偵查(自訴)機關  年  度  案  號  臺北地檢108年度毒偵字第2273號 臺北地檢108年度毒偵字第2273號 新北地檢108年度毒偵字第5474號 最  後  事實審 法    院 臺灣臺北地方法院 臺灣臺北地方法院 臺灣高等法院  案    號 109年度訴字第25號 109年度訴字第25號 109年度上訴字第26號  判決日期 109年3月19日 109年3月19日 109年4月23日 確  定  判  決 法    院 臺灣臺北地方法院 臺灣臺北地方法院 臺灣高等法院  案    號 109年度訴字第25號 109年度訴字第25號 109年度上訴字第26號  判    決 確定日期 109年4月15日 109年4月15日 109年7月10日 

 編          號  7 8 9  罪          名  施用第一級毒品罪 施用第一級毒品罪 持有第二級毒品純質淨重二十公克以上罪  宣    告    刑  有期徒刑11月 有期徒刑10月 有期徒刑1年  犯  罪  日  期  108年2月27日19時55分許為警採尿回溯26小時內之某時許 108年6月29日14時至15時許 108年9月11日22時前某時起至108年9月12日0時31分止  偵查(自訴)機關  年  度  案  號  新北地檢108年度毒偵字第2495號 士林地檢108年度毒偵字第1227號 新北地檢108年度毒偵字第6094號、108年度偵字第29267號 最  後  事實審 法    院 臺灣新北地方法院 臺灣士林地方法院 臺灣新北地方法院  案    號 108年度訴字第994號 109年度審訴緝字第7號 109年度訴字第100號  判決日期 109年3月20日 109年7月20日 109年7月23日 確  定  判  決 法    院 臺灣新北地方法院 臺灣士林地方法院 臺灣新北地方法院  案    號 108年度訴字第994號 109年度審訴緝字第7號 109年度訴字第100號  判    決 確定日期 109年4月17日 109年8月18日 109年9月2日 

 編          號  10 11 12  罪          名  非法持有可發射子彈具殺傷力之改造手槍罪     （本欄空白）     （本欄空白）  宣    告    刑  有期徒刑4年6月，併科罰金新台幣10萬元，罰金如易服勞役，以新臺幣1,000元折算1日     （本欄空白）     （本欄空白）  犯  罪  日  期  107年6月23日某時起至同日22時25分止     （本欄空白）     （本欄空白）  偵查(自訴)機關  年  度  案  號  新北地檢107年度偵字第19953號、第35687號、108年度偵字第13847號     （本欄空白）     （本欄空白） 最  後  事實審 法    院 臺灣高等法院     （本欄空白）     （本欄空白）  案    號 109年度上訴字第943號     （本欄空白）     （本欄空白）  判決日期 109年6月24日     （本欄空白）     （本欄空白） 確  定  判  決 法    院 最高法院     （本欄空白）     （本欄空白）  案    號 110年度台上字第340號     （本欄空白）     （本欄空白）  判    決 確定日期 110年3月30日     （本欄空白）     （本欄空白）